臺灣基隆地方法院刑事判決　　　　　　　100年度訴字第375號
公　訴　人　臺灣基隆地方法院檢察署檢察官
被　　　告　施文賢
選任辯護人　葉慶人律師
上列被告因違反毒品危害防制條例案件，經檢察官提起公訴（10
0 年度偵字第1449號），本院判決如下：
    主  文
施文賢如附表編號1至6所示之販賣第一級毒品，均累犯，各處刑
如附表編號1至6「罪名及應處刑罰」欄之所示。應執行有期徒刑
貳拾年。未據扣案之販賣第一級毒品所得財物總計新臺幣伍仟伍
佰元沒收，如全部或一部不能沒收時，以其財產抵償之。
    事  實
一、前案紀錄：
    被告施文賢前因施用第一級毒品案件，經觀察、勒戒後，認
    無繼續施用毒品之傾向，於民國93年11月30日釋放出所，並
    經臺灣基隆地方法院檢察署檢察官以93年度毒偵緝字第106
    號為不起訴處分確定；又犯竊盜案件，經本院以93年度基簡
    字第416 號判決判處有期徒刑3 月，嗣上訴，再經本院以93
    年度簡上字第88號撤銷改判有期徒刑10月確定（下稱甲案）
    ；復於觀察、勒戒執行完畢釋放後5 年內施用第一級毒品案
    件，經本院以94年度訴字第9 號判決判處有期徒刑7 月確定
    （下稱乙案），前揭甲、乙案件，嗣經本院以94年度聲字第
    475 號裁定合併定其應執行刑有期徒刑1 年3 月確定，並與
    另犯之施用第二級毒品案件，再經本院以94年度基簡字第39
    2 號判決判處有期徒刑3 月確定（下稱丙案）合併暨定其應
    執行刑有期徒刑1 年6 月（即本院94年度聲字第590 號裁定
    ）確定，於95年6 月6 日因縮短刑期假釋出監，於95年8 月
    6 日假釋期滿未經撤銷，其未執行之刑，以已執行論（構成
    累犯）。
二、本案事實：
    施文賢明知海洛因係毒品危害防制條例所明定列管之第一級
    毒品，不得非法持有、販賣，猶基於意圖營利暨販賣第一級
    毒品海洛因資以牟利之個別犯意，經翁關華、魏嘉福、廖文
    芳、蔡進泉與綽號「阿宗」之成年男子邀約洽購而即時允為
    供貨，進而藉由自己持用之行動電話門號0000000000、0000
    000000（非施文賢以其名義申辦致非施文賢所有之物），與
    翁關華、魏嘉福、廖文芳、蔡進泉及綽號「阿宗」之成年男
    子互為電話聯絡如附表編號1至6所示，俾於前揭附表「時間
    」、「交易地點」欄所示之各該時間、地點約見上開渠等之
    人，並前、後6次出售海洛因予翁關華、魏嘉福、廖文芳、
    蔡進泉及綽號「阿宗」之成年男子，以資牟利，且均與該渠
    等買受人銀貨兩訖。而施文賢以上開方式販賣海洛因予各該
    買受人之實際數量暨其交易之實際所得，各詳如附表編號1
    至6 「毒品數量及其交易金額」欄之所載；且上開交易之所
    涉毒品，亦悉因渠等之人取用而告費失。
三、查獲經過
    緣基隆市警察局第一分局前獲合理情資疑施文賢涉嫌販毒，
    遂依通訊保障及監察法之相關規定，檢附事證陳送臺灣基隆
    地方法院檢察署檢察官聲請本院核發通訊監察書（99年度聲
    監字第443、483號、99年度聲監續字第730 號、100 年聲監
    字第52號），俾就施文賢持用之「0000000000」、「000000
    0000」行動門號進行側錄監聽，進而鎖定疑與施文賢進行毒
    品買賣之交易對象即翁關華、魏嘉福、廖文芳、蔡進泉與綽
    號「阿宗」之成年男子人，嗣於100 年3 月9 日下午7 時50
    分許，持本院法官核發之搜索票，至其斯時住所即「基隆市
    ○○區○○路85巷46號9樓之1」執行搜索而查扣行動電話3
    支（含SIM卡3張，門號分別為0000000000、0000000000、00
    00000000）。
四、案經基隆市警察局第一分局移送臺灣基隆地方法院檢察署檢
    察官偵查起訴。
    理  由
壹、程序事項：
一、證據能力
  (一)供述證據
  1.查翁關華、魏嘉福、廖文芳、蔡進泉於檢察官偵查中「業經
    依法具結」之證述，固曾經被告施文賢暨其辯護人以「偵查
    中之供述無證據能力」為由，就其「證據能力」聲明異議（
    本院卷第31頁）。惟按被告以外之人於審判外之言詞或書面
    陳述，除法律有規定者外，不得作為證據；被告以外之人於
    偵查中向檢察官所為之陳述，除顯有不可信之情況者外，得
    為證據。刑事訴訟法第159 條第1 項、第159 條之1 第2 項
    定有明文。考諸92年2 月6 日修正公佈之刑事訴訟法，為保
    障被告之反對詰問權，酌採英美法之傳聞法則。被告以外之
    人於審判外向法官所為之陳述及於偵查中向檢察官所為之陳
    述，性質上均屬傳聞證據，依傳聞法則，原均無證據能力。
    且被告之反對詰問權，又屬憲法第8 條第1 項規定「非由法
    院依法定程式不得審問處罰」之正當法律程式所保障之基本
    人權及第16條所保障之基本訴訟權，不容任意剝奪。故上開
    所稱得為證據之被告以外之人於審判外向法官所為之陳述及
    偵查中向檢察官所為之陳述，當係指經被告或其辯護人「行
    使」或「得以行使」反對詰問權者而言。因此，上述所謂被
    告以外之人，如予被告或其辯護人行使反對詰問權之機會，
    或該陳述人有因死亡、或身心障礙致記憶喪失或無法陳述、
    或滯留國外或所在不明而無法傳喚或傳喚不到、或到庭後無
    正當理由拒絕陳述之情形者，其於審判外向法官所為之陳述
    ，以及於偵查中向檢察官所為之陳述，除「顯有不可信之情
    況」者外，自得為證據（最高法院95年度臺上字第2515號判
    決意旨參照）。至所稱之「顯有不可信之情況」，即指關於
    檢察官取供程式，已經明顯違背程式規定，超乎正常期待，
    而無可信任者而言。是判斷偵查中供述證據之證據適格，尤
    應以該供述作成之客觀條件及環境，例如陳述人於陳述時之
    心理狀態是否健全、有無違法取供情事，是否出於陳述者之
    真意所為之供述，作為判斷之依據，乃屬程式上證據能力信
    用性之問題，尚與實質上其陳述內容是否真實可採之證明力
    憑信性有間（最高法院94年度臺上字第4665號判決意旨參照
    ）。亦即，所指「顯有不可信」者，乃無待進一步調查，從
    卷證本身作形式上觀察，一望即可就其陳述予以發現不可信
    之存在而言，此除主張其為不可信之一方，即主張其不可信
    積極存在之一方應予證明或該供述者本身所指明者外，其為
    法院依職權所發現者，亦有其適用。查被告施文賢暨其辯護
    人雖就證人翁關華、魏嘉福、廖文芳、蔡進泉之「偵訊供述
    」抗辯如前，然觀其所執事由，則僅泛指「偵查中之供述無
    證據能力」云云（見本院卷第31頁），而概未證明或指明關
    此法條明白揭示「顯不可信」之具體事由。則其任憑己意，
    空言爭辯上揭偵訊筆錄之證據能力，首已顯與刑事訴訟法之
    修法精神相悖，而非可取。實則，證人翁關華、魏嘉福、廖
    文芳、蔡進泉，均業經本院於審判期日傳喚到院，適用刑事
    訴訟法有關人證之規定，命其具結陳述，並予被告及辯護人
    適當之詰問機會（分別參見本院100 年7 月27日、100 年8
    月24日審判筆錄，即本院卷第56頁以下、第61頁以下、第65
    頁以下、第99頁以下），是被告施文賢及辯護人對於彼等證
    人詰問權之行使，均已受有法律之適當保障，要無可疑；尤
    以本院核閱相關卷證資料結果，證人翁關華、魏嘉福、廖文
    芳、蔡進泉於檢察官偵訊時，均曾經檢察官命為具結，且自
    形式上觀察其供述之作成、取得情形，亦未見檢察官有何違
    法取供而不具信用性之情事，此亦有各該證人結文暨其偵訊
    筆錄在卷足考，則彼等證人於偵查中供述之「任意性」及「
    信用性」，自已足供擔保，且核無「顯有不可信之情況」。
    準此以言，無論證人翁關華、魏嘉福、廖文芳、蔡進泉偵訊
    供述之「證據價值」（證明力）之高、低，彼等供述之於被
    告而言，當均有「得為證據之適格能力」，即其「證據能力
    」之具備，殆無可疑。
  2.查「於翁關華、魏嘉福、廖文芳、蔡進泉警詢中之證述」，
    之於「被告施文賢」而言，俱為審判外陳述而無證據能力，
    此固經被告施文賢之辯護人抗辯而為異議在卷（見本院卷31
    頁）。惟按被告以外之人於審判外之言詞或書面陳述，除法
    律有規定者外，不得作為證據；被告以外之人於檢察事務官
    、司法警察官或司法警察調查中所為之陳述，與審判中不符
    時，其先前之陳述具有較可信之特別情況，且為證明犯罪事
    實存否所必要者，得為證據。刑事訴訟法第159 條第1 項、
    第159 條之2 定有明文。此即英美法所謂之「自己矛盾供述
    」法則。析其要件以言，所指被告以外之人於檢察事務官、
    司法警察（官）調查中所為之陳述（以下簡稱「先前陳述」
    ），首應限於司法警察（官）本於此項身份之職務上權限，
    依法偵查犯罪並開始調查後，由「被告以外之人」所為之陳
    述，設若僅止於一般行政調查，則尚不在此適用之列。其次
    ，被告以外之人必於審判中「到場」而為陳述（以下簡稱「
    審判中陳述」），乃其內容竟與「先前陳述」不符，兼以「
    先前陳述」具有「較可信之特別情況」，且為「證明犯罪事
    實存否之所必要」，即具備所指之「可信性」及「必要性」
    ，始可例外賦予證據適格之地位。進而言之，所謂「與審判
    中不符」，即其「必要性」之具備，乃指其陳述自身前後之
    不符（其前甚為詳細，於後則過於簡略，亦屬於此），或與
    審判中之其他證據相互齟齬，致就「主要事實」應為相異之
    認定者是。故此「不符」，當指「實質不符之陳述」而言，
    倘與主要事實無關之僅一字一句之不符，固不論矣，即令出
    於一部不符（即其陳述尚屬可分，且僅其中一部不符者），
    亦應認為僅此一部之不符，有其適用，而非可藉此擴及「先
    前陳述」之全部。至所指「較可信之特別情況」，即其「可
    信性」之具備，則係指相較於「審判中陳述」而言，「先前
    陳述」顯然存在「可信之特別情況」，且所指之「特別可信
    」，祇重其陳述內容，是否出於供述者之真意、有無違法取
    供情事之信用性，而非重在其陳述內容究否足以證明被告犯
    罪，又是否與事實相符。蓋其陳述內容究否足以證明被告犯
    罪，又是否與事實相符，實乃「證明力」層次之問題，尚非
    「證據能力」所能論斷。是判斷所指之「特別可信」，自應
    就偵查或調查筆錄製作之原因、過程及其功能等項目加以綜
    合觀察，據以判斷該傳聞證據是否「有特別可信之情況」，
    倘可據以認定其任意性暨信用性俱無疑慮者，即可例外賦予
    「證據能力」，俾其成為法院審判時之適格證據。查被告施
    文賢之辯護人雖就證人翁關華、魏嘉福、廖文芳、蔡進泉之
    「警詢供述」抗辯如前，然觀其所執事由，亦僅泛指關此言
    詞證述「乃4位證人於警詢中之證述，無證據能力」云云（
    見本院卷第31頁），而概未證明或指明所稱之「顯不可信」
    云云究何所指。實則，本院審閱證人翁關華、魏嘉福、廖文
    芳、蔡進泉之「警詢證述」結果，渠等證人於警詢中，均已
    就本案被告被訴販賣毒品之情節指證歷歷，乃於本院審理時
    ，則一再前後改稱、翻異；對照其陳述自身之前後矛盾，顯
    然已足可導致本案「待證事實（主要事實）」之相異認定！
    即以起訴之犯罪事實為中心，證人翁關華、魏嘉福、廖文芳
    與蔡進泉於警詢所證，實乃本案主要事實存在或不存在之證
    明，兼以本院顯然已無從再就同一陳述者取得相同之證言，
    是此之「不符」，當已核與刑事訴訟法第159 條之2 所揭櫫
    之「被告以外之人於檢察事務官、司法警察官或司法警察調
    查中所為之陳述，與審判中『不符』」，且「為證明犯罪事
    實存否所必要者」相合，即其「必要性」之具備，首已不待
    贅言。其次，證人翁關華、魏嘉福、廖文芳、蔡進泉於本院
    審理時，除均未就員警係違法取供乙節有何具體之主張，亦
    未見其否認上開警詢筆錄之出於任意；兼以細觀證人翁關華
    、魏嘉福、廖文芳、蔡進泉於警詢證述（陳述）之時，均曾
    經司法警察「明確」詢以「曾否向被告購買第一級毒品海洛
    因暨其相關經過」，由此可見，渠等證人對於司法警察本次
    詢問之目的，係為調查「被告販賣第一級毒品海洛因之犯罪
    事實」，理應具備相當之認識！換言之，翁關華、魏嘉福、
    廖文芳、蔡進泉就其所指情節，恐將使被告罹於「販毒重罪
    」乙事，必當心知肚明。是衡諸翁關華、魏嘉福、廖文芳、
    蔡進泉警詢證述所可能面對之「外部情況」，較之其嗣於本
    院審理時所可能產生之心理轉折而言，當係具有「較可信之
    特別情況」（惟此之「特別可信」，祇重其陳述內容，是否
    出於供述者之真意、有無違法取供情事之信用性，而非重在
    其陳述內容究否足以證明被告犯罪，又是否與事實相符，此
    均經本院論述如前）。據此，證人翁關華、魏嘉福、廖文芳
    、蔡進泉警詢所證「可信性」之具備，當亦堪可認定。綜上
    研析，因認證人翁關華、魏嘉福、廖文芳、蔡進泉「警詢供
    述」之於被告而言，當有「得為證據之適格能力」，即其「
    證據能力」之具備，應堪認定。
  (二)非供述證據
    按通訊監察錄音之譯文，僅屬依據監聽錄音結果予以翻譯之
    文字，固具文書證據之外觀，但實際上仍應認監聽所得之錄
    音帶或光碟，始屬調查犯罪所得之證物，乃係刑事訴訟法第
    165 條之1 第2 項所稱之證物，如其蒐證程式合法，並經合
    法調查，自具證據能力。因此檢察官如提出通訊監察錄音之
    譯文為其證據方法，實乃以其監聽所得之錄音帶或光碟，為
    調查犯罪所得之證物，法院本應依刑事訴訟法第165 條之1
    所列之方法調查，以判斷該錄音帶或光碟是否與通訊監察錄
    音之譯文相符。而監聽錄音製作之譯文，雖通常為偵查犯罪
    機關單方面製作，然若被告或訴訟關係人對其真實性並無爭
    執，經法院於審判期日提示譯文供當事人辨認、表示意見並
    為辯論者，程式自屬適法（最高法院95年度臺上字第295 號
    、94年度臺上字第4665、1270號、93年度臺上字第6510號判
    決意旨參照）。即警察機關對犯罪嫌疑人依法監聽電話所製
    作之通訊監察紀錄譯文，實乃該監聽電話錄音之「派生證據
    」，是其倘係公務員（員警）依法定程式而取得，被告或訴
    訟關係人就其真實性復無爭執（即不否認譯文所載對話內容
    之真實無偽），法院並曾依刑事訴訟法第165 條第1 項規定
    ，踐行證據調查之法定程式，向被告宣讀或告以要旨，則其
    自得採為認定被告有罪之基礎，而有證據能力。查被告暨其
    辯護人概不否認「本案卷附相關監聽譯文之真實無偽」，即
    就「譯文所載內容」與「監聽側錄情節」相符乙節俱不爭執
    ；本案卷附相關監聽譯文，復均係源自合法監聽，即其均係
    本於99年度聲監字第443、483號、99年度聲監續字第730 號
    、100 年聲監字第52號通訊監察書而為實施（見本院卷第11
    5 至123 頁、100 年度聲搜字第185 號卷第14頁），且其監
    聽期間、通訊號碼亦悉與通訊監察書所核准之範圍（監聽期
    間：自99年12月31日上午10時起，至100 年3 月12日上午10
    時止。監聽電話：「0000000000、0000000000」）相符。是
    其自屬公務員依法定程式所取得之證據資料，尤以均業經本
    院踐行證據調查之法定程式，於審判期日向被告宣讀或告以
    要旨，按諸首開說明，關此監聽譯文自得採為認定被告有罪
    之基礎，而為本案審判之適格證據。
貳、實體事項
一、訊據被告固坦承於附表編號第1至6所示之時間與證人翁關華
    、魏嘉福、廖文芳、蔡進泉聯絡，惟矢口否認有販賣海洛因
    之犯行，辯稱：其均未交付毒品云云。經查：
  (一)「0000000000」「0000000000」行動電話門號為被告施文賢
    所持用之電話乙節，為被告施文賢所坦認（見100 年度偵字
    第1449號卷第5 頁）。「0000000000」、「0000000000」行
    動電話門號分別為證人翁關華、魏嘉福所持用，「00-00000
    000 」、「00-00000000 」公共電話則為蔡進泉、廖文芳以
    公共電話撥打之號碼（見100 年度偵字第1449號卷第14、25
    、109、124頁）等情，此據證人翁關華、魏嘉福、蔡進泉、
    廖文芳證述明確，並經本院提示上開證人所持用門號之通訊
    監察譯文（參本院卷第96頁）第交予被告施文賢及渠等證人
    閱覽之結果，被告與渠等證人亦概不否認上開譯文之所載，
    且均係其相互間之對話內容無誤（均參見本院歷次審理筆錄
    ，本院提示相關通訊監察譯文而為詰問之證人應答內容，及
    被告對於各該證人依相關通訊監察譯文證述內容之意見表示
    ），並有99年度聲監字第443、483號、99年度聲監續字第73
    0 號、100 年聲監字第52號通訊監察書影本、監聽譯文、證
    人翁關華、魏嘉福、蔡進泉與廖文芳指認照片各1 份附卷可
    稽。是被告施文賢與證人翁關華、魏嘉福、廖文芳、蔡進泉
    等人，確曾藉由上開行動門號或公用電話互為聯繫通話如卷
    附譯文之所示，首堪認定。
  (二)被告施文賢販賣第一級毒品海洛因予翁關華（附表編號1 ）
    部分：
    證人翁關華於警詢時稱：「警方提示通訊監察譯文在000000
    0000監錄譯文：100 年1 月1 日上午7 時59分28秒，通話內
    容是指當天我撥電話向施文賢要購買毒品海洛因，我們當時
    雙方約在全民一家便利超商前面，我直接以500 元向施文賢
    購買1 小包，重量我真的不清楚，我們一手交錢一手交錢一
    手交貨，有完成交易。施文賢都騎機車來與我交易毒品海洛
    因。」等語（見99年度偵字第1449號卷第16、17頁）；於偵
    查中具結證稱：「我有於100 年1 月1 日早上7 時59分、8
    時12分用我0912的手機撥打0000000000的電話」、「（提示
    100 年1 月1 日早上7 時59分監聽譯文），上述監聽譯文中
    的「500 」是指4 號，就是500 元的海洛因、500 元的海洛
    因只有一點點，所以我都講價錢沒有講數量。」、「（提示
    100 年1 月1 日早上8 時12分監聽譯文），上述譯文是指當
    天有交易購買毒品，我們差不多是在1 月1 日7 時59分通話
    後，大概4、5分鐘後，我和施文賢約在基隆市○○路全民一
    家社區的路口的全家便利商店外面。我有當場交500 元現金
    給施文賢，他當場給我一小包的海洛因。」、「我是在去年
    ，大概是在99年11月左右，請我朋友向施文賢買海洛因，有
    2 次，之後我自己有向施文賢買就是上述的100 年1 月1 日
    那次，2 月15日那次施文賢就不賣給我了」等語（見99年度
    偵字第號1449卷第84至85頁）。惟於本院審理時翻異其詞改
    稱：「就1月1日的通聯紀錄，我是拜託他幫我調海洛因，在
    電話裡面被告有答應要給我500 元的海洛因，他是這樣講，
    但是他沒有來，他怕我跟他囉嗦，就敷衍我，常常說好，可
    是又沒來，他沒來，我也沒辦法。所以那天電話講好了，我
    才會去現場等被告，可是他沒有來。」云云（見本院卷第56
    、61頁），然相互稽核證人翁關華與被告施文賢之通訊監察
    譯文內容可知（Ａ指施文賢，Ｂ指翁關華），就附表一編號
    １部分：100 年1 月1 日上午7 時59分28秒【A ：喂，阿兄
    ，你要在哪等我？B ：你到了。A ：我現在四腳亭這，要回
    去了，我坐計程車。B ：回來你家樓下等你，好了。A ：要
    在我家樓下喔，還是要到你全民一家那？B ：全民一家這好
    了。A ：全民一家哪裡？B ：超商這。A ：好好我最慢20分
    鐘會到。B ：好好拜託一下。A ：應該不用。B ：好。阿賢
    我跟你說，這還不到5 （500 元）足的喔。A ：你要多少？
    你說阿？B ：先5 一下拜託。A ：你說什麼，你說你要多少
    ？B：先500 一下啦，好嗎？A ：多少？B ：沒拉，我這沒.
    ... 。A ：沒喔，我不知道，也都這樣，晚一點在那個，喔
    ，謝謝。B ：你算說晚一點要再給我就對了。A ：嘿拉、嘿
    拉，好嗎？B ：好啦。】、同日上午8 時12分1 秒【A ：喂
    ！阿兄你過來公車站牌這裡好了。B ：好好。A ：不然我車
    要繞上去麻煩。B ：我現在下面等，我騎機車一下。】（見
    99年度偵字第1449號卷第21頁），譯文內容毫無任何被告施
    文賢未到之記載，反觀譯文之內容，皆顯示被告施文賢確有
    於100 年1 月1 日上午8 時4 分許至基隆市○○區○○路全
    民一家社區的路口的全家便利商店附近，而證人翁關華確亦
    於該路口附近等待，並於先前通話中已明確向其表示欲購買
    海洛因之金額，顯見證人翁關華是將被告作為購買毒品之對
    象且銀貨兩訖，已臻明確，是證人翁關華於審理中改稱被告
    施文賢交易當時未到云云，無非均係事後迴護被告施文賢之
    詞。從而，被告上開所辯解，當係事後卸責之詞，委無足取
    。
  (三)被告施文賢販賣第一級毒品海洛因予魏嘉福（附表編號2、3
    ）部分：
  1.附表編號2：
  (1)證人魏嘉福於警詢時稱：「警方提示通訊監察譯文在000000
    0000監錄譯文：100 年1 月4 日下午4 時19分1 秒之通話內
    容，是指當天是我撥電話向施文賢要購買毒品海洛因，我們
    當時雙方約在愛三路上的麥當勞前面，我直接以1,000 元向
    施文賢購買1 小包毒品海洛因，重量我真的不清楚，我們一
    手交錢一手交貨，有完成交易。」等語（見100 年度偵字第
    1449號卷第27頁）；於偵查中具結證稱：「在100年1 月4日
    下午4 時19分，我有用0000000000撥打施文賢的0000000000
    的電話」、「（提示100年1月4日下午4時19分監聽譯文），
    電話內容是在做毒品交易，當天是約在通話後半小時約見面
    ，我們約在吉祥大樓對面的麥當勞。我是購買金額1, 000元
    的海洛因，數量我不清楚。我是當面把1000元交給施文賢」
    等語（見100年度偵字第1449號卷第113頁）。惟於本院審理
    時翻異前詞改稱：「（提示100 年偵字第1449號卷第31頁通
    訊監察譯文）我本來是有要還他錢，要跟他拿海洛因，我是
    跟被告約在麥當勞，但就是因為有欠他錢，他沒有給我海洛
    因，所以未交易成功。」、「（提示同上卷第113 頁偵查筆
    錄）你於3 月16日偵查中表示『我們是在通話後半個小時約
    見面，約在吉祥大樓對面的麥當勞，交易了海洛因，金額是
    1,000元，數量我不清楚』，檢察官又問你:『你是當面把1,
    000元交給施文賢？』，你回答：『是。』，與你方才所述
    不符，為何你於偵查中稱有完成交易？（證人沈默未回答）
    。」云云（見本院第99、100頁），可見證人魏嘉福一方面
    翻異其於偵查中之證詞，一方面又無法交代何以於偵查中所
    述不實在，從而，證人魏嘉福於本院審理時證述於100月1月
    4 日，因為有欠被告錢，所以被告並未交付海洛因云云，要
    屬迴護之詞，不足採信。
  (2)再佐以證人魏嘉福與被告施文賢之通訊監察譯文內容可知（
    Ａ指施文賢，Ｂ指魏嘉福）：100年1 月4日下午4時19分1秒
    【A：喂？B：喂，阿兄你在哪裡？A ：我在麥當勞這裡，你
    曾來過。B：我明天才有領錢能不能先跟你來1個，我明天才
    有領錢啦。A：那你欠我多少？B：欠2、5啊，我明天就全給
    你了。A：喔！好啦，好啦。B：我現在過去，2分鐘就到。A
    ：沒拉，差不多10分鐘啦。B ：10分鐘喔，我現在在市區了
    阿。A：就10分鐘。B：我在麥當勞等你喔。】（見99年度偵
    字第1449號卷第31頁），證人魏嘉福於警詢、偵查中之證述
    ，較與事實相符，是被告施文賢於100年1 月4日，於附表編
    號2所示之時間、地點，以1,000元之價格，販賣海洛因予魏
    嘉福1次之事實，堪以認定。
  2.附表編號3：
  (1)證人魏嘉福於警詢時稱：「警方提示通訊監察譯文在000000
    0000監錄譯文：100 年2 月18日下午3 時50分31秒，通話內
    容是指當時我也是要向施文賢購買毒品海洛因，我們約在信
    二路的郵局正門口，我直接以1,000 元向施文賢購買1 小包
    毒品海洛因，重量我真的不清楚，我們一手交錢一手交貨，
    有完成交易。」等語（見100 年度偵字第1449號卷第27頁）
    ；於偵查中具結證稱：「100 年2 月18日下午3 時50分，施
    文賢有用0000000000撥打我0000000000的電話」、「（提示
    100 年2 月18日下午3 時50分監聽譯文），當天有交易毒品
    海洛因，是通話過1 個小時後，約在信二路的馬路旁，金額
    也是1,000元，數量不清楚。」等語（見100年度偵字第1449
    號卷第113頁），足證被告確有於100年2 月18日於基隆市○
    ○區○○路郵局門口馬路邊與證人魏嘉福交易1000元海洛因
    無訛。
  (2)雖證人魏嘉福於本院審理時改證稱：「100年2月18日當日有
    拿到毒品，但是還沒給被告錢，到現在都還沒給。」、「2
    月18日當天有與被告見面，在郵局那邊」、「被告那天原本
    是跟他說要拿4 個海洛因，後來因為我沒有錢，他不會給我
    那麼多，數量就一點點，大概是200、300元的量，只能用一
    次，他是丟在路邊給我。」等語（見本院卷第102至103頁）
    ，再比對證人魏嘉福與與被告施文賢之通訊監察譯文內容結
    果（Ａ指施文賢，Ｂ魏嘉福）：100年2月18日下午3時50 分
    31秒【A：喂，你在哪裡？B ：我在郵局這裡。A：郵局在哪
    裡？B ：就是在菜市○○○○路信義市場）前面這有一家郵
    局。A：菜市場在前面一點那裡有一家郵局？B：嘿啊。A ：
    我從署基這裡一直去就對了嗎？B：對阿，對阿。A：到郵局
    那裡打給你，還是怎樣？B：你再打給我。A：我給你4 個啦
    ，你不是說要3個，跟你們說話很難。B：嘿啊、嘿啊。A ：
    好啦，我到那裡在打給你。B：你現在人在哪裡？A：現在快
    到署基了。】，足見被告有於上開時間、地點與證人魏嘉福
    見面，並交付毒品海洛因，雖證人翻異前詞，證稱未給錢云
    云，仍無礙被告施文賢販賣罪之成立。縱上所述，被告施文
    賢於附表編號3所示之時、地，以1,000元之價格，販賣重量
    不詳之海洛因毒品1小包予證人魏嘉福之事實，足以認定。
  (四)被告施文賢販賣第一級毒品海洛因予廖文芳（附表編號4）
    部分：
    證人廖文芳於偵查中具結證稱：「（提示99年12月31日下午
    2 時46分監聽譯文，並告以監聽譯文要旨），我是之前有打
    過給他；「電信局走象棋」是指仁一路的中華電信局對面，
    大部分是一些老人家在那邊玩象棋；電話中「1」是指1,000
    元的海洛因，數量只有一點點而已。我們那次約在走象棋那
    邊，後來施文賢說現在沒有毒品，要我等一下，他說要去拿
    東西，最後當天晚上，天剛暗，大概5、6點的時候，也是約
    在走象棋那邊。施文賢有把1000元的海洛因交給我」等語（
    見100年度偵字第1449號卷第124頁）。惟於本院審理時改稱
    ：「（提示偵卷第46頁通訊監察譯文）是我與被告之通話內
    容，但打這通電話是為了跟被告調海洛因，可是調不到。」
    、「（提示偵卷第124頁廖文芳偵查筆錄），你是說施文賢
    有把海洛因交給你，筆錄是這樣寫，你也簽名了，有何意見
    ？（證人未回答）」、「我於偵查中沒有作偽證」云云（見
    本院卷第62、63頁），可見證人廖文芳於偵查與審理中之證
    詞歧異，又無法交代何以於偵查中所述不實在，且其於本院
    審理時亦稱伊於偵查中沒有作偽證等語，復佐以渠等2 人間
    並無糾紛怨隙，按理證人廖文芳應無誣陷被告施文賢之動機
    ，足見證人廖文芳於偵查中之證詞係出於真實性。從而，證
    人廖文芳於本院審理時之證述，要屬迴護之詞，不足採信。
    被告確有於附表編號 4所示時、地販賣1000元海洛因予證人
    廖文芳之事實甚明。
  (五)被告施文賢販賣第一級毒品海洛因予蔡進泉（附表編號5、6
    ）部分：
  1.附表編號5：
    證人蔡進泉於警詢時稱：「警方提示通訊監察譯文在000000
    0000監錄譯文：99年12月31日下午7 時0 分13秒，通話內容
    是指當天「阿宗」要我撥電話向施文賢要購買毒品海洛因，
    我直接以1,000 元向施文賢購買1 小包，重量真的不清楚，
    我們一手交錢一手交貨，在成功國小後門有完成交易。」等
    語（見100 年度偵字第1449號卷第36頁）；於偵查中具結證
    稱：「（提示99年12月31日下午6 時52分、59分，下午7 時
    監聽譯文）這些通話是阿宗叫我打電話給施文賢，「阿宗」
    說錢還給他，欠施文賢的1,000 元要給他。而我在警察局有
    說當天有拿1,000 元給施文賢，施文賢拿1 小包海洛因給我
    的部分，是「阿宗」要買的。我是幫「阿宗」用公共電話打
    給施文賢，他們好像是在成功國小交易，我的綽號是大胖。
    」等語（見100 年度偵字第1449號卷第108 至109 頁）。惟
    於本院審理時改稱：「（提示偵卷第41頁通訊監察譯文）99
    年12月31日是我幫阿宗打電話給被告，是要還他錢，不是買
    毒品。」、「檢察官問我阿宗有無跟施文賢交易毒品部分，
    我忘記了大概是沒有這條。」（100年度偵字第1449號卷第
    65至66頁），然比對前揭證人蔡進泉之證言，其對於綽號「
    阿宗」之成年男子所給予之1,000元，先稱為被告施文賢販
    毒所得並完成交易，後改稱為借款並對渠等之人間有無交易
    毒品稱已不復記憶，顯見前後供述不一，難以採信。再互核
    證人蔡進泉與被告施文賢之通訊監察譯文內容可知（Ａ指施
    文賢，Ｂ指蔡進泉）：99年12月31日下午6時52分【A：喂。
    B ：啊賢喔，我大胖子。A：你是誰？B：我大胖子。A：大
    胖，那個大胖？B：那天國雄旁那個大胖。A：啊？B：土豆
    的朋友大胖。A：喔喔喔。B：我是說喔欠你1,000（買毒之
    意思）要拿給你。A：現在不方便。B：不方便要等何時？A
    ：
    不知道，老闆不知道跑哪去？B：現在都沒有喔。A：ㄟ。B
    ：麻煩一下啦。A：沒有啦，真的啦，沒騙你啦，有的話哪
    有不要。B：他說沒有（跟別人說）。A：你打給我...那個
    沒有嗎？B：那個蕃薯，不想跟他拿，我是說欠你錢，拿給
    你就好，對不對？A：喔喔。B：想跟你拜託。A：喔，我知
    道，有我就拿給你，那個有何關係。B：昨天我跟土豆還你
    就有了，哪有關係。A：我知道啦。B：等一下，拜託一下，
    好不好？A：好，等一下看怎樣再打。B：我等一下打給你好
    嗎？A：好。B：10分鐘後打給你。A：好好。】、同日下午7
    時0分13秒【A：喂。B：啊賢喔，我和鐵牛在一起。A：沒有
    啦。B：鐵牛要和你說話。A：嗯。鐵牛：喂！阿賢吆。A：
    嘿。鐵牛：鐵牛啦。A：哪個鐵牛？鐵牛：我和你同天回來
    那個，10月1日回來那個沒，那天和國雄。A：喔。鐵牛：你
    想到了喔，有在巷子跟你聊天那個。A：嗯，你在哪裡？A：
    怎麼？B：麻煩你來新家這裡一趟。A：好。B：會馬上到嗎
    ？A：要等一下喔，我在高速公路。B：好。】（見100年度
    偵字第1449號卷第40至41頁）。依前述證言及該通訊監察譯
    文顯示被告、證人蔡進泉與綽號「阿宗」之成年男子確有於
    該日下午6時52分及7時許進行通話且於通話後在基隆市仁愛
    區○○○路之成功國小見面且收取1,000元之情事，業經證
    人蔡進泉證述明確。縱其對關於見面後之人事物記憶隨時日
    經過而漸趨模糊、失真，或有意迴護，而導致其證述有瑕疵
    ，然仍不影響本院對其證言可信度之判斷。綜上所述，堪認
    被告與證人蔡進泉、綽號「阿宗」之成年男子確實有於99
    年12月31日下午7時通話完畢後，於基隆市仁愛區○○○路
    之成功國小見面，並以1,000元代價進行毒品海洛因交易無
    誤。
  2.附表編號6：
    證人蔡進泉於警詢時稱：「警方提示通訊譯文在0000000000
    監錄譯文：100年1月7日下午7時18分43秒及監錄譯文：100
    年1月7日下午7時20分10秒，通話內容是指當天「阿宗」要
    我撥電話向施文賢要購買毒品海洛因，我看「阿宗」直接以
    1,000元向施文賢購買1小包，重量我真的不清楚，他們一手
    交錢一手交貨，在愛三路98巷口交易，他們有完成交易。」
    （見100年度偵字第1449號卷第36頁）；於偵查中具結證稱
    ：「（提示100年1月7日晚上7時18分、20分監聽譯文），我
    們當天也有通話，100年1月7日我有看到「阿宗」拿1,000元
    給阿賢。當時阿賢叫我走開，他有無拿毒品給「阿宗」，我
    就不知道了，我是約在麥當勞旁邊鐘錶店的巷子。」（見
    100年度偵字第1449號卷第109頁）。惟於本院審理時改稱：
    「（提示偵卷第109頁倒數第9行），1月7日我有看到阿宗拿
    1,000元給阿賢，那個錢是要還他的。」「我在電話裡面只
    有跟被告說阿宗要找他，這樣子而已，沒說是阿宗要還錢，
    電話裡面都沒有講什麼，後來阿宗有出來，我看到阿宗跟被
    告講話以後，我就走開了，我都沒有看到他們兩個在幹嘛。
    」（見100年度偵字第1449號卷第65、70頁），然觀蔡進泉
    與被告施文賢之通訊監察譯文內容（Ａ指施文賢，Ｂ指蔡進
    泉），就附表一編號６部分：10 0年1月7日下午7時18分43
    秒【A：喂。B：我大胖啦。A：你怎麼沒號碼啦，什麼事快
    說啦。B：我在成功停車場等你啦。A：我又在那裡，我在街
    上。B：看你在哪阿？】、同日下午7時20分10秒【A：喂。B
    ：你在愛三路麥當勞等。A：好。B：我10分鐘到。A：好。
    】（見100年度偵字第1449號卷第42頁），該譯文內容毫無
    任何證人蔡進泉告知被告施文賢，綽號「阿宗」成年男子欲
    與其見面或還錢之記載，反觀譯文之內容，皆顯示被告施文
    賢欲於100年1月7日下午7時20分通話後10分鐘，與蔡進泉相
    約於基隆市○○區○○路麥當勞旁鐘錶店之巷子見面，與先
    前證人蔡進泉警詢所述之情節大致相符，於理應採。從而，
    證人蔡進泉於本院審理時證述，均不知被告施文賢與綽號「
    阿宗」成年男子於10 0月1月7日下午7時20分許見面時之概
    況云云，要屬迴護之詞，不足採信。是被告與證人蔡進泉或
    綽號「阿宗」之成年男子確實有於上述時間之通話完畢後，
    於基隆市○○區○○路98巷鐘錶行旁邊巷子內見面，並進行
    毒品海洛因交易無誤，應甚明確，堪予認定。
  (六)綜上所述，被告施文賢販賣第一級毒品海洛因如本判決附表
    編號1至6之所載，事證明確，並堪認定。
二、論罪科刑：
  (一)查海洛因係毒品危害防制條例第2條第2項第1款所明定列管
    之第一級毒品。是被告施文賢於附表編號1至6之所為，均係
    犯毒品危害防制條例第4條第1項之販賣第一級毒品罪。被告
    販賣毒品前、後，持有第一級毒品海洛因之低度行為，應為
    其販賣之高度行為所吸收，不另論罪。
  (二)被告施文賢如附表編號1至6所示之販賣第一級毒品海洛因犯
    罪，均犯意各別，行為互殊，應分論併罰。
  (三)再被告施文賢有上述犯罪事實欄所載前科執行完畢情形，有
    臺灣高等法院被告前案記錄表1 份在卷供參，其就附表編號
    第1至6之犯行部分，均係於5 年內故意再犯有期徒刑以上之
    罪，為累犯，被告所犯之上述犯行，均應依刑法第47條第1
    項規定加重其刑；然因本案所涉販賣第一級毒品罪之法定本
    刑為「死刑」或「無期徒刑」之部分，依法均不得加重，故
    僅得就其法定本刑為「併科罰金」之部分加重其刑。
  (四)按刑之量定，為求個案裁判之妥當性，法律固賦予法院裁量
    權，但此項裁量權之行使，除應依刑法第57條規定，審酌行
    為人及其行為等一切情狀，為整體之評價，並應顧及比例原
    則，俾使罪刑均衡，輕重得宜，以契合社會之法律感情。又
    刑法第59條規定犯罪之情狀顯可憫恕者，得酌量減輕其刑，
    其所謂「犯罪之情狀」，與同法第57條規定科刑時應審酌之
    一切情狀，並非有截然不同之領域，於裁判上酌減其刑時，
    應就犯罪一切情狀（包括第57條所列舉之10款事項），予以
    全盤考量，審酌其犯罪有無可憫恕之事由（即有無特殊之原
    因與環境，在客觀上足以引起一般同情，以及宣告法定低度
    刑，是否猶嫌過重等等），以為判斷（最高法院95年度臺上
    字第6157號判決意旨參照）。而毒品危害防制條例就販賣毒
    品所設之法定刑度，均遠較其它犯罪為重，然同為販賣毒品
    者，其原因動機不一，犯罪情節未必盡同，或有大盤毒梟者
    ，亦有中、小盤之分，甚或僅止於吸毒者友儕間為求互通有
    無之有償交付，是其態樣顯非可一概而論，即其販賣行為所
    造成危害社會之程度亦非可等量齊觀，故倘依其情狀處以相
    當之有期徒刑，即足以懲儆，並可達防衛社會之目的者，自
    非不可依客觀之犯行與主觀之惡性二者加以考量其情狀，是
    否有可憫恕之處，適用刑法第59條之規定酌量減輕其刑，期
    使個案裁判之量刑，能斟酌至當，符合比例原則（最高法院
    97年度臺上字第2652號判決意旨可參）。查被告施文賢販賣
    第一級毒品海洛因予他人施用，固戕害他人之身心，惟姑念
    其除本案以外，迄無販賣毒品之前科，對重典之認識不夠深
    切，且其本案所涉販賣海洛因之各次數量亦屬尚微，被告施
    文賢從中所圖得之利益亦非至鉅，而與販賣毒品之數量達數
    公斤以上之嚴重危害社會治安情形不同，應係毒品交易之下
    游，其惡性顯與大量走私進口或長期販賣毒品之所謂「大盤
    」或「中盤」毒販有間，是倘不論其情節輕重，而一律就被
    告施文賢本案之所犯，論處販賣第一級毒品罪之法定本刑「
    死刑」或「無期徒刑」，衡情實屬猶嫌過重，並有傷人民對
    法律之情感，即就全部犯罪情節觀之，猶屬法重而情輕，是
    自客觀以言，即尚有可憫恕之處，爰依刑法第59條之規定，
    減輕其刑。即其法定本刑為「死刑」者，減為無期徒刑（刑
    法第64條第2 項）；其法定本刑為「無期徒刑」者，減為二
    十年以下十五年以上有期徒刑（刑法第65條第2 項）；至其
    法定本刑為「併科罰金」之部分，則就其最高度及最低度同
    減之（刑法第66條、第67條），並應依法先加而後減之。
  (五)本院審酌被告販賣第一級毒品海洛因予人施用，使人沉迷毒
    癮而無法自拔，輕則戕害施用者之身心健康，重則引發各種
    犯罪，而為社會治安敗壞之源頭，對於社會平和秩序實有相
    當程度之危害，佐以被告素行、生活狀況、智識程度、販賣
    毒品之犯罪動機、目的、販賣毒品之數量、份量及所得利潤
    ，併其於偵查及審判中均否認犯罪且飾詞推諉之犯後態度等
    一切情狀，分別就其所犯各罪，量處如附表所示各刑併定其
    應執行刑如主文之所示。
  (六)再按刑罰法令關於沒收之規定，有採職權沒收主義與義務沒
    收主義。職權沒收，指法院就屬於被告所有，並供犯罪所用
    或因犯罪所得之物，仍得本於職權為斟酌沒收與否之宣告，
    例如刑法第38條第1項第2款、第3款、第3項前段等屬之。義
    務沒收，又可分為絕對義務沒收與相對義務沒收二者。前者
    指凡法條規定「不問屬於犯人與否，沒收之」者屬之，法院
    就此等之物，無審酌餘地，除已證明毀滅外，不問屬於犯人
    與否或有無查扣，均應沒收之，例如刑法第38條第1項第1款
    、第200條、第205條、第209條、第219條、第266條第2項、
    毒品危害防制條例第18條第1項前段等屬之；後者，供犯罪
    所用或因犯罪所得，且以屬於被告所有者為限，始應予以沒
    收，例如毒品危害防制條例第19條第1 項前段、肅清煙毒條
    例第13條第1項者是（最高法院89年度臺上字第5605號、93
    年度臺上字第2751號判決意旨參照）。次按犯毒品危害防制
    條例第4條至第9條、第12條、第13條或第14條第1項、第2項
    之罪者，其供犯罪所用或因犯罪所得之財物均沒收之，如全
    部或一部不能沒收時，追徵其價額或以其財產抵償之，毒品
    危害防制條例第19條第1 項定有明文；參酌前揭之說明，本
    條當屬相對義務沒收之規定，是其自有刑法第38條第1項第3
    款、第3 項前段規定之適用，即以屬犯人所有者，方得宣告
    沒收。再者，毒品危害防制條例第19條第1 項所稱「追徵其
    價額」者，限於所沒收之物為金錢以外之其他財物而無法沒
    收時，始有追徵其價額之可言，俾使其繳納與原物相當之價
    額，惟倘所得財物為金錢而無法沒收時，當應以其財產抵償
    ，而不生追徵價額之問題（蓋倘犯罪所得之金錢為新臺幣時
    ，因其本身即為我國現行貨幣價值之表示，是自不發生追徵
    其價額之問題）。經查：被告販賣第二級毒品所得5500元，
    均未據扣案，爰依毒品危害防制條例第19條第1 項規定，在
    其各次販賣毒品罪項下宣告沒收之，如全部或一部不能沒收
    時，以其財產抵償之。又扣案行動電話3支（含SIM卡3 張，
    門號分別為0000000000、0000000000、0000000000），與本
    案無涉，不予宣告沒收。
據上論斷，應依刑事訴訟法第299 條第1 項前段，毒品危害防制
條例第4 條第1 項、第19條第1 項，刑法第11條、第47條第1 項
、第59條、第51條第5 款，判決如主文。
本案經檢察官陳佳宏到庭執行職務。
中    華    民    國    100    年    9  月    30    日
                    刑事第五庭審判長法  官  齊  潔
                                    法  官  吳佳齡
                                    法  官  王慧惠
以上正本證明與原本無異。
如不服本判決應於收受送達後10日內向本院提出上訴書狀，並應
敘述具體理由；其未敘述上訴理由者，應於上訴期間屆滿後20日
內向本院補提理由書（均須按他造當事人之人數附繕本）「切勿
逕送上級法院」。
中    華    民    國    100    年    9  月    30    日
                               書記官   李繼業
參考法條：
附錄論罪法條：
毒品危害防制條例第4 條第1 項
製造、運輸、販賣第一級毒品者，處死刑或無期徒刑；處無期徒
刑者，得併科新臺幣2 千萬元以下罰金。
製造、運輸、販賣第二級毒品者，處無期徒刑或7 年以上有期徒
刑，得併科新臺幣1 千萬元以下罰金。
製造、運輸、販賣第三級毒品者，處5 年以上有期徒刑，得併科
新臺幣7 百萬元以下罰金。
製造、運輸、販賣第四級毒品者，處3 年以上10年以下有期徒刑
，得併科新臺幣3 百萬元以下罰金。
製造、運輸、販賣專供製造或施用毒品之器具者，處1 年以上7
年以下有期徒刑，得併科新臺幣1百萬元以下罰金。
前五項之未遂犯罰之。
附表：
【附表】
┌─┬───┬────┬────┬─────┬───────┬────┐
│編│購毒者│時    間│交易地點│毒品數量及│罪名及應處刑罰│備    註│
│號│      │        │        │其交易金額│              │        │
│  │      │        │        │（新臺幣）│              │        │
├─┼───┼────┼────┼─────┼───────┼────┤
│1 │翁關華│100 年1 │基隆市中│海洛因1 包│施文賢販賣第一│對應起訴│
│  │      │月1 日上│山區復興│包（重量不│級毒品，累犯，│書附表編│
│  │      │午8 時4 │路全民一│詳）；買賣│處有期徒刑拾陸│號1 所示│
│  │      │分許    │家社區附│價金則為現│年。未據扣案之│。      │
│  │      │        │近之全家│金500元。(│販賣第一級毒品│        │
│  │      │        │便利商店│銀貨兩訖) │所得財物新臺幣│        │
│  │      │        │外面    │          │伍佰元，沒收，│        │
│  │      │        │        │          │如全部或一部不│        │
│  │      │        │        │          │能沒收時，以其│        │
│  │      │        │        │          │財產抵償之。  │        │
├─┼───┼────┼────┼─────┼───────┼────┤
│2 │魏嘉福│100 年1 │基隆市仁│海洛因1 包│施文賢販賣第一│對應起訴│
│  │      │月4 日下│愛區愛三│包（重量不│級毒品，累犯，│書附表編│
│  │      │午4 時49│路吉祥大│詳）；買賣│處有期徒刑拾陸│號2 -1  │
│  │      │分許    │樓對面之│價金則為現│年。未據扣案之│所示。  │
│  │      │        │麥當勞速│金1,000 元│販賣第一級毒品│        │
│  │      │        │食店前  │。        │所得財物新臺幣│        │
│  │      │        │        │(銀貨兩訖)│壹仟元，沒收，│        │
│  │      │        │        │          │如全部或一部不│        │
│  │      │        │        │          │能沒收時，以其│        │
│  │      │        │        │          │財產抵償之。  │        │
├─┼───┼────┼────┼─────┼───────┼────┤
│3 │魏嘉福│100 年2 │基隆市信│海洛因1 包│施文賢販賣第一│對應起訴│
│  │      │月18日下│義區信二│包（重量不│級毒品，累犯，│書附表編│
│  │      │午4 時50│路郵局門│詳）；買賣│處有期徒刑拾陸│號2 -2  │
│  │      │分許    │口馬路旁│價金則為現│年。未據扣案之│所示。  │
│  │      │        │        │金1,000 元│販賣第一級毒品│        │
│  │      │        │        │。        │所得財物新臺幣│        │
│  │      │        │        │(銀貨兩訖)│壹仟元，沒收，│        │
│  │      │        │        │          │如全部或一部不│        │
│  │      │        │        │          │能沒收時，以其│        │
│  │      │        │        │          │財產抵償之。  │        │
├─┼───┼────┼────┼─────┼───────┼────┤
│4 │廖文芳│99年12月│基隆市仁│海洛因1 包│施文賢販賣第一│對應起訴│
│  │      │31日下午│一路中華│包（重量不│級毒品，累犯，│書附表編│
│  │      │6 許    │電信公司│詳）；買賣│處有期徒刑拾陸│號3 所示│
│  │      │        │附近    │價金則為現│年。未據扣案之│。      │
│  │      │        │        │金1,000元 │販賣第一級毒品│        │
│  │      │        │        │。        │所得財物新臺幣│        │
│  │      │        │        │(銀貨兩訖)│壹仟元，沒收，│        │
│  │      │        │        │          │如全部或一部不│        │
│  │      │        │        │          │能沒收時，以其│        │
│  │      │        │        │          │財產抵償之。  │        │
├─┼───┼────┼────┼─────┼───────┼────┤
│5 │蔡進泉│99年12月│基隆市仁│海洛因1 包│施文賢販賣第一│對應起訴│
│  │與「阿│31日下午│愛區成功│包（重量不│級毒品，累犯，│書附表編│
│  │宗」  │7 許    │一路成功│詳）；買賣│處有期徒刑拾陸│號4 -1  │
│  │      │        │國小    │價金則為現│年。未據扣案之│所示。  │
│  │      │        │        │金1,000 元│販賣第一級毒品│        │
│  │      │        │        │。        │所得財物新臺幣│        │
│  │      │        │        │(銀貨兩訖)│壹仟元，沒收，│        │
│  │      │        │        │          │如全部或一部不│        │
│  │      │        │        │          │能沒收時，以其│        │
│  │      │        │        │          │財產抵償之。  │        │
├─┼───┼────┼────┼─────┼───────┼────┤
│6 │蔡進泉│100 年1 │基隆市仁│海洛因1 包│施文賢販賣第一│對應起訴│
│  │與「阿│月7 日下│愛區愛三│包（重量不│級毒品，累犯，│書附表編│
│  │宗」  │午7 時20│路98巷鐘│詳）；買賣│處有期徒刑拾陸│號4 -2  │
│  │      │分許    │錶行旁巷│價金則為現│年。未據扣案之│所示。  │
│  │      │        │子內    │金1,000 元│販賣第一級毒品│        │
│  │      │        │        │。        │所得財物新臺幣│        │
│  │      │        │        │(銀貨兩訖)│壹仟元，沒收，│        │
│  │      │        │        │          │如全部或一部不│        │
│  │      │        │        │          │能沒收時，以其│        │
│  │      │        │        │          │財產抵償之。  │        │
└─┴───┴────┴────┴─────┴───────┴────┘